# 咨询一个小问题

提问人：hcl1986 时间：2013-09-02 18:26:13
销售人员领用 1000 元备用金，报销时凭 900 元发票，退回 100 元现金，现金流量表如何列士，是流入 1000 流出 900 ，还是仅仅流入100 。

回答人：chenyiwei
你这里的流入、流出是否写反了？ 总体上还是根据《企业会计准则第 31 号——现金流量表》关于现金流量净额列报的条件来判断，即是否属于“周转快、金额大、期限短项目的现金流入和现金流出”。经常发生此类备用金支取和归还业务的企业，也不排除在现金流量表上按照“备用金净增加（减少）额”这一净额列入“收到的其他与经营活动有关的现金”或者“支付的其他与经营活动有关的现金”。

提问人：hcl1986 时间：2013-09-02 18:57:28
陈版，我可能没有表达清楚，我想咨询的是销售人员报销出差费用时的现金流量问题，销售人员报销差旅费账务处理借:销售费用900 库存现金 100 贷:其他应收款 1000 。这笔业务在现金流量表中是仅仅体现出流入 100 ，还是体现流入 1000 流出 900

回答人：chenyiwei
仅体现为流入100.

提问人：hcl1986 时间：2013-09-03 15:50:42
陈版，假设该销售人员领用备用金 10000 元，用途为差旅费，公司支出该笔资金是现金流量表中列示为“ 支付的其他与经营活动有关的现金”，由于某些特殊原因，最终报销时费用时，其中有 5000 元为采购笔记本电脑一台， 5000 元为正常的差旅费，此时现金流量表中需要做调整吗？

回答人：chenyiwei
我理解，看最初备用金支取时的用途。如果当时没有明确用于购置固定资产，后续变更持有意图的，则仍按照当初拨付时的预定用途，作为经营活动现金流出处理。如果当初拨付时就明确用于购置资产，则一开始即为投资活动。